【裁判字號】    95,抗,258
【裁判日期】    950509
【裁判案由】    聲請沒入保證金
【裁判全文】
臺灣高等法院臺中分院刑事裁定           95年度抗字第258號
抗  告  人  臺灣苗栗地方法院檢察署檢察官
被      告  甲○○
上列抗告人因沒入保證金案件，不服臺灣苗栗地方法院中華民國
95年3月22日裁定（95年度聲字第179號），提起抗告，本院裁定
如下：
      主  文
抗告駁回。
      理  由
一、抗告意旨略以：原審裁定聲請駁回，係以被告甲○○（以下
    簡稱被告）業已於民國（下同） 95年3月16日起在台灣苗栗
    看守所執行中為由，裁定駁回固非無見。惟查：本件被告因
    違反毒品危害防治條例案件，前經本署檢察官具保新台幣 3
    萬元，將被告釋放，茲因分別於94年12月15日及95年2月7日
    傳喚未到案及拘提無著，均無效果，被告顯已逃匿，爰依刑
    事訴訟法第118條第1項、第121條第1項之規定，聲請沒入保
    證金，原審裁定顯有未妥等語，請求撤銷原審裁定。
二、原審裁定以：「一、本件聲請意旨略以：被告甲○○因違反
    毒品危害防制條例案件，前經臺灣苗栗地方法院檢察署指定
    保證金新台幣（下同）30,000元，由具保人甲○○於94年 2
    月4日繳納保證金後，已將被告釋放。茲因分別通知被告於9
    4年12月15日及95年2月7日到案執行，上開通知分別於94年1
    2月9日及94年12月23日由被告即具保人親自收受（被告所用
    之印章為劉巧「鈴」），並經臺灣苗栗地方法院檢察署檢察
    官執行拘提，均無效果，被告顯已逃匿，爰檢送臺灣苗栗地
    方法院檢察署刑事保證金收據、臺灣苗栗地方法院檢察署執
    行傳票送達證書回證 2紙、法務部全國檢察官線上查詢刑案
    人犯在監所最新資料報表 2紙、法務部戶役政連結作業系統
    甲○○個人基本資料表、臺灣苗栗地方法院檢察署檢察官拘
    票、司法警察 95年2月18日拘提不獲報告書等，聲請將原繳
    納之上開保證金沒入。二、按具保停止羈押之被告逃匿者，
    應命具保人繳納指定之保證金額，並沒入之；不繳納者，強
    制執行；保證金已繳納者，沒入之，刑事訴訟法第118條第1
    項、第121條第1項分別定有明文。是沒入具保人繳納之保證
    金，應以被告在逃匿中為其要件。三、經查，本件聲請於95
    年3月14日繫屬本院，有上開聲請書為憑，而被告業於95年3
    月16日起在臺灣苗栗看守所執行中，有本院依職權調閱之臺
    灣高等法院在監在押全國紀錄表附卷可憑，本院自不得於被
    告已在看守所執行中，仍予裁定沒入保證金，是本件聲請尚
    無理由，應予駁回」等語，經核並無違誤，應予維持。
三、按具保停止羈押之被告逃匿者，應命具保人繳納指定之保證
    金額並沒入之，不繳納者強制執行，保證金已繳納者沒入之
    。又再執行羈押者，免除具保之責任，為同法第一百十八條
    、第一百十九條第一項所明定。是沒入具保人繳納之保證金
    ，應以被告在逃匿中者為要件，具保停止羈押之被告逃匿，
    於緝獲歸案再執行羈押時，具保人之責任即因被告再羈押而
    告消滅，法院在被告逃匿中未裁定沒入保證金，自不得於被
    告緝獲再執行羈押後以裁定補行沒入之（最高法院七十五年
    度台非字第二四七號刑事判決、八十七年度台抗字第四○六
    號刑事裁定參照）。經查，抗告人於95年3月2日聲請沒入被
    告繳交之保證金，該聲請並於 95年3月14日繫屬原審法院，
    有附卷聲請書為憑，而被告業於 95年3月16日起在臺灣苗栗
    看守所執行中，有原審依職權調閱之臺灣高等法院在監在押
    全國紀錄表附卷可憑，則被告既已在監執行，逃匿之原因已
    經不存在，故原審以被告已在看守所執行中，裁定駁回抗告
    人沒入保證金之聲請，本院經核並無不合，抗告人之抗告為
    無理由，應予駁回。
四、據上論結，應依刑事訴訟法第412條，裁定如主文。
中    華    民    國    95    年    5     月    9     日
              刑事第三庭  審判長法  官  王  增  瑜
                                法  官  陳  欣  安
                                法  官  胡  忠  文
上列正本證明與原本無異。
不得再抗告。
                                書記官  陳  麗  玉
中    華    民    國    95    年    5     月    10    日
                                                      Ｒ


司法院資訊處製作；財團法人民間司法改革基金會備份。
